【裁判字號】    90,台上,5864
【裁判日期】    900920
【裁判案由】    公共危險
【裁判全文】
最高法院刑事判決                                九十年度台上字第五八六四號
    上  訴  人  甲○○
右上訴人因公共危險案件，不服台灣高等法院高雄分院中華民國九十年六月五日第二
審判決（九十年度交上訴字第三四號，起訴案號：台灣高雄地方法院檢察署八十九年
度偵字第二四二四五號），提起上訴，本院判決如左：
    主  文
上訴駁回。
    理  由
按刑事訴訟法第三百七十七條規定，上訴於第三審法院，非以判決違背法令為理由，
不得為之，是當事人提起第三審上訴，應以原判決違背法令為理由，係屬法定要件。
如果上訴理由狀並未依據卷內訴訟資料，具體指摘原判決不適用何種法則或如何適用
不當，或所指原判決之違法情事，顯與法律規定得為第三審上訴理由之違法情形不相
適合時，均應認其上訴為違背法律上之程式，予以駁回。本件原判決綜合證據調查之
結果，維持第一審論處上訴人甲○○駕駛動力交通工具肇事致人受傷而逃逸罪刑，並
諭知緩刑之判決，已引用第一審判決，詳敘所憑之證據及認定之理由，並對上訴人所
辯無肇事逃逸之故意云云，如何不足採信，均已依據卷內資料，詳予指駁，從形式上
觀察，並無任何違背法令之處。而刑法第六十二條規定，對於未發覺之罪自首而受裁
判者，減輕其刑。此所謂「發覺」，並非以有偵查犯罪權責之機關或人員確知其人犯
罪無誤為必要；如有確切之根據因而對犯人發生合理之懷疑，即足當之。本件上訴人
於肇事後逃逸，其後雖駕車返回肇事地點，但仍坐在車內，並未下車，現場處理警員
根據民眾提供之肇事車輛車號，發現上訴人駕駛之車輛停在路邊，乃主動趨前查問，
上訴人始承認其為肇事者，但並未表示不知撞到人等情，業據證人即到場處理警員湯
朝景證述明確。顯然上訴人係於警方已知悉肇事車輛車號，對其產生合理懷疑而查問
後，始承認其為肇事者，自與自首要件不合，原判決未依自首規定減輕其刑，並無違
法可言。又證據之取捨及事實之認定，為事實審法院之職權，茍其判斷無違經驗法則
或論理法則，即無違法可言。原判決依憑上訴人於偵審中之供述，參酌證人曾林美珠
、湯朝景之證言，認上訴人雖有因飲酒而意識模糊、注意力不集中之情狀，但仍知悉
駕車時之外界動態及與人擦撞之事實，其駕車返回肇事地點，雖見現場有被害人曾秀
如正經人送醫救治，且有警察在場處理，但未主動下車表明其為肇事者，而在車內靜
觀現場之動態，適為現場處理警員依民眾提供之車號查獲，顯見其駕車返回肇事現場
純係想探知肇事後之情形，且不知警方已知悉肇事車輛車號，不能為其無逃逸故意之
有利認定，已於理由內詳予說明，核與經驗法則及論理法則均無違背，不能任意指為
違法。上訴意旨，對於原判決究竟如何違背法令，並未依據卷內資料為具體之指摘，
徒執陳詞，稱其因飲酒而意識模糊，並無肇事逃逸之故意，且屬自首云云，而為事實
之爭辯，並對原審採證及用法之職權行使，任意指摘，難謂已符合首揭法定上訴要件
，其上訴違背法律上之程式，應予駁回。
據上論結，應依刑事訴訟法第三百九十五條前段，判決如主文。
中      華      民      國     九十     年      九      月     二十     日
                              最高法院刑事第六庭
                                  審判長法官  謝  家  鶴
                                        法官  洪  文  章
                                        法官  花  滿  堂
                                        法官  陳  世  淙
                                        法官  洪  佳  濱
      右正本證明與原本無異
                                              書  記  官
中      華      民      國     九十     年      十      月     十一     日


司法院資訊處製作；財團法人民間司法改革基金會備份。
